【裁判字號】    97,上訴,2555
【裁判日期】    980108
【裁判案由】    違反毒品危害防制條例
【裁判全文】
臺灣高等法院臺中分院刑事判決        97年度上訴字第2555號
上  訴  人
即  被  告  甲○○
送達代收人  楊鴻池
上列上訴人因違反毒品危害防制條例案件，不服臺灣臺中地方法
院97年度訴字第1165號中華民國97年9月11日第一審判決（起訴
案號：臺灣臺中地方法院檢察署97年度毒偵字第106號），提起
上訴，本院判決如下：
    主  文
原判決關於施用第一級毒品及定執行刑部分均撤銷。
甲○○施用第一級毒品，累犯，處有期徒刑拾月，扣案摻有第一
級毒品海洛因之香菸壹支沒收銷燬之。
其他上訴駁回。
第二項撤銷改判所處之刑，與上訴駁回部分所處之有期徒刑肆月
，應執行有期徒刑壹年，扣案摻有第一級毒品海洛因之香菸壹支
沒收銷燬之。
    事  實
一、甲○○於民國91年間，曾因施用毒品案件，經法院裁定令入
    戒治處所施以強制戒治，並判處有期徒刑1年、8月，定應執
    行刑1年6月確定；強制戒治部分執行至93年1月9日因執行完
    畢釋放，於翌日接續入監執行前揭有期徒刑，迄94年6月7日
    縮短刑期付保護管束，於 94年6月12日保護管束期滿，視為
    執行完畢。詎其不知悔改，於上開強制戒治執行完畢後 5年
    內，復基於施用第一級毒品海洛因之犯意，於96年9月5日23
    時許，在臺中市○○區○○路505號的亞士頓汽車旅館301號
    房內，施用第一級毒品海洛因1次；復於 96年9月4日晚上以
    將甲基安非他命放入玻璃球加熱方式，在甲○○承租之車牌
    號碼7425-LC之自小客車內，施用第二級毒品甲基安非他命1
    次，經警於96年9月5日23時許，在上開亞士頓汽車旅館301
    號房內搜索查獲，並扣得摻有第一級毒品海洛因之香菸1支
    。
二、案經臺中縣警察局豐原分局報請臺灣臺中地方法院檢察署檢
    察官偵查起訴。
    理  由
一、上訴人即被告甲○○經合法傳喚，無正當理由不到庭，惟前
    揭事實，業經被告於警詢及原審法院審理時（參見原審97年
    9月4日審判筆錄）坦承不諱，且其於 96年9月6日1時30分為
    警所採集之尿液，經送中山醫學大學附設醫院藥物檢測中心
    檢驗，並以氣相層析質譜儀方式複驗確認，結果嗎啡、甲基
    安非他命均呈陽性反應，此有該藥物檢測中心 96年9月13日
    之尿液檢驗報告 1紙在卷可憑（見警卷第12頁），另扣案香
    菸1支，經送驗後亦檢出有第1級毒品海洛因反應，此亦有行
    政院衛生署草屯療養院草療鑑字第09600010068號鑑定書1紙
    附卷可參（見偵查卷第 7頁），足認被告施用第一級、第二
    級毒品各 1次之事實至堪採信。又被告前因施用毒品案件，
    經送強制戒治後，於93年1月9日因執行完畢釋放，有全國施
    用毒品案件紀錄表1份在卷可稽，被告於強制戒治釋放後，5
    年內再犯毒品危害防制條例第10條第1項、第2項之罪行，應
    堪認定。
二、核被告甲○○所為，係犯毒品危害防制條例第10條第 1項之
    施用第一級毒品罪、同條第 2項之施用第二級毒品罪。被告
    施用第一、二級毒品前持有第一、二級毒品之低度行為，應
    各為施用第一、二級毒品之高度行為所吸收，不另論罪。所
    犯施用第一級及第二級毒品二罪間，犯意各別，罪名互殊，
    應分論併罰。又被告前因施用毒品案件，經法院判處有期徒
    刑1年、8月，定應執行刑1年6月確定，於94年6月7日縮短刑
    期付保護管束，於94年6月12日保護管束期滿，視為執行完
    畢，有刑案資料查註紀錄表附卷可查，被告於刑之執行完畢
    後，5年內故意再犯本件有期徒刑以上之各罪，均為累犯，
    依刑法第47條第1項之規定各加重其刑。原審以被告所犯施
    用第二級毒品罪部分犯罪事證明確，依據毒品危害防制法法
    第10條第2項、刑法第47條第1項規定予以論罪，並審酌其犯
    罪之動機、目的、手段、所生危害及犯後態度等一切情狀，
    量處有期徒刑4月，核其認事用法並無違誤，量刑亦稱妥適
    。被告上訴請求從輕核為無理由，應予駁回。又原審就被告
    所犯施用第一級毒品罪部分因認其犯罪事證明確，予以論罪
    科刑，固非無見，惟按沒收為從刑之一種，應隨主刑宣告，
    如係數罪併罰內有沒收之必要者，須於分別宣告主刑之下一
    併宣告沒收，再定其應執行之主從各刑，若僅於定執行刑時
    宣告沒收，應認沒收未經合法宣告（參考最高法院43年度台
    非字第45號判例意旨），原審判決未於被告所犯施用一級毒
    品罪主刑及所定執行刑下，為沒收摻有第一級毒品海洛因之
    香菸1支之諭知，而另立主文第2項宣告沒收銷燬，致主刑與
    從刑分離，依上說明，即非適法。被告上訴請求輕判雖無理
    由，然原審判決此部分既有如上可議之處，即屬無可維持，
    應由本院就此部分及已失所附麗之定執行刑部分均予撤銷改
    判。爰審酌被告犯罪之動機、目的、手段、所生危害及犯後
    態度等一切情狀，就被告所犯施用第一級毒品罪部分，量處
    如主文第二項所示之刑，並與上訴駁回部分定應執行刑示懲
    。另扣案摻有第一級毒品海洛因之香菸 1支，業已無法與海
    洛因毒品析離，故應整體視為毒品，依毒品危害防制條例第
    18條第1項前段之規定宣告沒收銷燬之。
三、被告甲○○經合法傳喚，無正當理由不到庭，爰不待其陳述
    逕行判決。
據上論斷，應依刑事訴訟法第371條、第368條、第369條第1項前
段、第364條、第299條第1項前段，毒品危害防制條例第10條第1
項、第18條第1項前段，刑法第11條、第47條第1項、第51條第5
款，判決如主文。
本案經檢察官乙○○到庭執行職務。
中    華    民    國    98    年    1     月    8     日
            刑事第一庭  審判長法  官  陳  紀  綱
                              法  官  陳  欣  安
                              法  官  姚  勳  昌
第一級得上訴。
第二級不得上訴。
以上正本證明與原本無異。
如不服本判決應於收受送達後十日內向本院提出上訴書狀，其未
敘述上訴之理由者，並得於提起上訴後十日內向本院補提理由書
（均須按他造當事人之人數附繕本）「切勿逕送上級法院」。
                              書記官  籃  營  昌
中    華    民    國    98    年    1     月    8     日
附錄論罪科刑法條
毒品危害防制條例第10條
施用第一級毒品者，處 6 月以上 5 年以下有期徒刑。
施用第二級毒品者，處 3 年以下有期徒刑。


司法院資訊處製作；財團法人民間司法改革基金會備份。
